Minutes et répertoires du notaire Gabriel Pasquier de VOULGES, 27 septembre 1755 - 4 octobre 1765 (étude XXXVIII)
Archives nationales
- Minutes de Gabriel Pasquier de VOULGES, septembre 1755 - 3 juillet 1801; MC/ET/XXXVIII/423 - MC/ET/XXXVIII/497
  - Minutes. 1761, juillet - août, juillet - août 1761; MC/ET/XXXVIII/463
    - Bail, maison, Paris (Paris) Enclos Saint-Martin., 23 juillet 1761; MC/ET/XXXVIII/463
      Nom, qualité: (M.) Blanvillain, Jean.
    - Rente, transport., 23 juillet 1761; MC/ET/XXXVIII/463
      Nom, qualité: (M.) Nibaut, Laurent.
      Profession: employe à l'hotel-dieu, Paris.
      Domicile: Paris (Paris) Hotel-Dieu.
      Nom, qualité: (M.) Nibaut, Jean Baptiste.
      Profession: laboureur, Lehaume, Diocese de Rouen.
      Domicile: Lehaume (Seine-Maritime) Diocese de Rouen.
      Nom, qualité: (M.) Blossie, Jacques.
      Profession: fourbisseur, Paris.
      Domicile: Paris (Paris) paroisse Saint-Symphorien
    - Mainlevée., 24 juillet 1761; MC/ET/XXXVIII/463
      Nom, qualité: (M.) Sauvat, Francois.
      Profession: tailleur d'habits (me-md), Paris.
      Nom, qualité: (M.) Lamarre.
      Profession: couvreur de maisons (maître)
    - Contribution de créanciers., 24 juillet 1761; MC/ET/XXXVIII/463
      Nom, qualité: (Mme ou Mlle) Dubois, Augustine.
      Nom, qualité: (M.) Croise, Jean.
      Relations: créancier(e) de l'intervenant 1.
      Nom, qualité: (M.) Solelliat, Jean Francois.
      Profession: tapissier (marchand), Paris.
      Nom, qualité: (M.) Ledreux, Jean Baptiste.
      Profession: fabricant d'etoffes (marchand), Paris.
      Nom, qualité: (M.) Feron, Thomas.
      Relations: créancier(e) de l'intervenant 1
    - Certificat de vie, dépôt., 25 juillet 1761; MC/ET/XXXVIII/463
      Nom, qualité: (M.) Aveline, Tanneguy.
      Profession: prieur, Saint-Priest (Creuse), Abbaye de Bonlieu.
      Domicile: Saint-Priest (Creuse) Bonlieu
    - Renonciation, maitrise de tissutier rubannier., 25 juillet 1761; MC/ET/XXXVIII/463
      Nom, qualité: (M.) Lescellier, Nicolas.
    - Mariage., 26 juillet 1761; MC/ET/XXXVIII/463
      Nom, qualité: (M.) Neyrod, Jean (bourgeois).
      Nom, qualité: (M.) Neyrod, Jacques.
      Profession: laboureur, Confort (Ain), Mulaz (la).
      Domicile: Confort (Ain) Mulaz (la).
      Nom, qualité: (Mme ou Mlle) Crete, Marie Jeanne Laurence.
      Nom, qualité: (M.) Crete, Germain.
      Profession: invalide
    - Alloué, métier faiseuse de modes., 26 juillet 1761; MC/ET/XXXVIII/463
      Nom, qualité: (Mme ou Mlle) Ritor, Genevieve.
      Profession: faiseuse de modes (apprentie), Paris.
      Nom, qualité: (Mme ou Mlle) Martin, Catherine.
      Nom, qualité: (M.) Ritor, Jean Baptiste.
      Profession: graveur (compagnon).
      Nom, qualité: (Mme ou Mlle) Chevallier, Marie Louise.
      Profession: faiseuse de modes, Paris.
      Relations: épouse de l'intervenant 5.
      Nom, qualité: (M.) Lebel Dit Duchesne, Nicolas.
      Profession: doreur en batiment, Paris.
    - Apprentissage, métier tissutier rubannier., 26 juillet 1761; MC/ET/XXXVIII/463
      Nom, qualité: (M.) Pele, Charles Elisabeth.
      Profession: tissutier rubannier (apprenti), Paris.
      Nom, qualité: (M.) Pele, Charles.
      Domicile: Boubiers (Oise).
      Nom, qualité: (M.) Delacour, Jean Francois.
      Profession: curé, Boubiers (Oise).
      Nom, qualité: (M.) Pierre, Jean.
    - Pension viagère, création., 27 juillet 1761; MC/ET/XXXVIII/463
      Profession: macon entrepreneur de batiments (maître), Paris.
      Relations: gendre de l'intervenant 3.
      Nom, qualité: (Mme ou Mlle) Depont, Marie.
      Nom, qualité: (M.) Feron, Jean.
      Profession: cordonnier, Vernon (Eure).
      Domicile: Vernon (Eure)
    - Procuration acte, exploitation des mines de bretagne., 27 juillet 1761; MC/ET/XXXVIII/463
      Nom, qualité: (M.) Paris Duverney, Joseph.
      Nom, qualité: (M.) Laurent, Pierre Joseph.
      Profession: inspecteur des canaux de flandre, Bouchain (Nord).
      Domicile: Bouchain (Nord).
      Nom, qualité: (M.) Paris de Meyzieu, Jean Baptiste (écuyer).
      Profession: conseiller au Parlement (ancien)
    - Succession, transport de droits., 27 juillet 1761; MC/ET/XXXVIII/463
    - Rente, quittance de rachat., 27 juillet 1761; MC/ET/XXXVIII/463
      Nom, qualité: (M.) Danin, Louis (bourgeois).
      Nom, qualité: (M.) Fontaine, Nicolas Jean Baptiste.
      Domicile: Paris (Paris) paroisse Saint-Severin
    - Succession, transport de droits., 27 juillet 1761; MC/ET/XXXVIII/463
      Nom, qualité: (Mme ou Mlle) Trottin, Marie Madeleine.
      Relations: veuve de l'intervenant 2, veuve de l'intervenant 3.
      Nom, qualité: (M.) Crestien.
      Nom, qualité: (M.) Gastine.
      Profession: aubergiste, Melun (Seine-et-Marne).
      Domicile: Melun (Seine-et-Marne)
    - Déclaration de cens, maison (2), Paris (Paris) rue du Faubourg-Saint-Jacques., 28 juillet 1761; MC/ET/XXXVIII/463
      Relations: sœur de l'intervenant 2, procureur de l'intervenant 2.
      Profession: commis aux aides, Lisieux (Calvados).
      Domicile: Lisieux (Calvados).
      Nom: Fabrique de Notre-Dame de Paris
    - Procuration générale, confirmation., 28 juillet 1761; MC/ET/XXXVIII/463
      Nom, qualité: (Mme ou Mlle) Liedet, Marie.
      Nom, qualité: (M.) Louis, Jean Joseph.
      Profession: mouleur de bois (officier).
      Nom, qualité: (M.) Georges, Jean Baptiste.
    - Succession, délivrance de legs., 28 juillet 1761; MC/ET/XXXVIII/463
    - Sursis., 29 juillet 1761; MC/ET/XXXVIII/463
      Nom, qualité: (M.) Lecamus, Louis Denis.
    - Donation, maison, rente, Paris (Paris) rue des Pretres-Saint-Paul., 29 juillet 1761; MC/ET/XXXVIII/463
      Nom, qualité: (Mme ou Mlle) Bizeau, Marie Anne.
      Nom, qualité: (M.) Riancey de, Francois Denis (chevalier).
      Profession: maitre à la chambre des comptes.
    - Inventaire après décès, moulin à vent (2), Saint-Denis (Seine-Saint-Denis)., 30 juillet 1761; MC/ET/XXXVIII/463
      Nom, qualité: (M.) Rousseau, Pierre.
      Profession: echevin, fermier de moulins, Saint-Denis (Seine-Saint-Denis).
    - Mariage., 31 juillet 1761; MC/ET/XXXVIII/463
      Nom, qualité: (M.) Lacauche, Louis.
      Profession: ouvrier en boucle, Paris.
      Nom, qualité: (M.) Lacauche, Pierre.
      Profession: ouvrier en boucle.
      Nom, qualité: (Mme ou Mlle) Drieux, Jeanne.
      Nom, qualité: (M.) Drieux, Pierre.
      Profession: cabaretier, Claye (Seine-et-Marne).
    - Succession, renonciation., 31 juillet 1761; MC/ET/XXXVIII/463
      Nom, qualité: (Mme ou Mlle) Crouchy de.
    - Rente, constitution., 1er août 1761; MC/ET/XXXVIII/463
      Nom, qualité: (M.) Collot, Louis Nicolas.
    - Apprentissage, métier sculpteur., 2 août 1761; MC/ET/XXXVIII/463
      Nom, qualité: (M.) Rousseau, Jean Jacques.
      Nom, qualité: (M.) Rousseau, Jean Baptiste.
      Profession: charpentier (compagnon), Paris.
      Nom, qualité: (M.) Chaillou, Francois Marie.
    - Apprentissage, métier peintre., 2 août 1761; MC/ET/XXXVIII/463
      Nom, qualité: (M.) Taconet, Pierre Jerome.
      Nom, qualité: (M.) Taconet, Jerome.
      Profession: bourrelier (maître), Paris.
      Nom, qualité: (M.) Gaucher, Louis Thomas.
    - Apprentissage, métier vitrier., 2 août 1761; MC/ET/XXXVIII/463
      Nom, qualité: (M.) Ladrange, Louis Nicolas.
      Nom, qualité: (M.) Ladrange, Antoine.
      Profession: manouvrier, Chaumont (Haute-Marne).
      Domicile: Chaumont (Haute-Marne).
      Nom, qualité: (M.) Oran, Joseph.
      Nom, qualité: (M.) Oran, Jacques.
      Domicile: Paris (Paris) paroisse Saint-Barthelemy
    - Apprentissage, métier sculpteur., 3 août 1761; MC/ET/XXXVIII/463
      Nom, qualité: (M.) Megnen, Jean Louis.
      Nom, qualité: (M.) Megnen, Jean.
      Nom, qualité: (M.) Chaillou, Jean.
      Profession: sculpteur de l'academie de saint-luc (maître), Paris.
    - Apprentissage, métier savetier., 3 août 1761; MC/ET/XXXVIII/463
      Nom, qualité: (M.) Bardet, Pierre.
      Profession: soldat du guet, savetier (apprenti), Paris.
      Nom, qualité: (M.) Barbey, Pierre.
    - Succession, dépôt, billet., 3 août 1761; MC/ET/XXXVIII/463
    - Succession, transport de droits., 3 août 1761; MC/ET/XXXVIII/463
    - Cautionnement, recette de la loterie de l'ecole militaire., 5 août 1761; MC/ET/XXXVIII/463
      Nom, qualité: (M.) Bernard, Therese.
      Nom, qualité: (M.) Delaplanquette, Jean.
      Profession: receveur de la loterie de l'ecole militaire.
    - Procuration rente publique., 6 août 1761; MC/ET/XXXVIII/463
      Nom, qualité: (M.) Thevenin de Verneuil, Philippe Etienne.
      Domicile: Mans (le) (Sarthe).
    - Obligation., 6 août 1761; MC/ET/XXXVIII/463
      Nom, qualité: (Mme ou Mlle) Devaucelle, Marie Catherine.
      Nom, qualité: (M.) Giroux, Pierre (bourgeois, Paris), Paris.
      Nom, qualité: (M.) Mondet, Claude.
      Profession: valet de chambre, Paris.
    - Obligation., 6 août 1761; MC/ET/XXXVIII/463
    - Vente, office de garde general des eaux et forets, Chatellerault (Vienne)., 6 août 1761; MC/ET/XXXVIII/463
      Nom, qualité: (M.) Corchant, Pierre.
      Profession: garde general des eaux et forets, Chatelleraulmt (Vienne).
      Domicile: Chatellerault (Vienne).
      Nom, qualité: (M.) Leclerc, Georges Francois (bourgeois).
    - Obligation., 7 août 1761; MC/ET/XXXVIII/463
      Nom, qualité: (M.) Lelievre, Antoine.
      Profession: doreur argenteur ciseleur, Paris.
    - Bail, appartement, Paris (Paris) rue de la Marche., 7 août 1761; MC/ET/XXXVIII/463
      Profession: peintre doreur du roi, Paris.
      Nom, qualité: (M.) Delorme, Jacques Gaspard (bourgeois).
    - Bail, maison, Saint-Denis (Seine-Saint-Denis)., 7 août 1761; MC/ET/XXXVIII/463
      Nom, qualité: (M.) Gosse, Francois Nicolas (bourgeois).
      Relations: procureur de l'intervenant 2, procureur de l'intervenant 3.
      Nom, qualité: (M.) Guidon, Lucien.
      Nom, qualité: (M.) Guidon, Genevieve.
      Nom, qualité: (M.) Ronceray, Charles Nicolas Louis (bourgeois).
    - Procuration rente publique., 7 août 1761; MC/ET/XXXVIII/463
      Nom, qualité: (M.) Audouard, Sebastien.
      Profession: curé, Cormeilles-en-Vexin (95).
      Domicile: Cormeilles-en-Vexin (95).
    - Quittance., 8 août 1761; MC/ET/XXXVIII/463
      Nom, qualité: (M.) Vergne, Pierre.
      Profession: maitre es arts, chirurgien, Paris.
      Nom, qualité: (Mme ou Mlle) Mace, Reine Elisabeth.
      Nom, qualité: (M.) Javault, Claude.
      Profession: brigadier des gardes du corps
    - Licitation, maison, Paris (Paris) rue du Four., 8 août 1761; MC/ET/XXXVIII/463
      Nom, qualité: (M.) Laborde, Ambroise Francois.
      Profession: officier du roi, Paris.
      Nom, qualité: (Mme ou Mlle) Laborde, Therese.
      Nom, qualité: (M.) Miget, Pierre Francois (écuyer).
      Profession: contrôleur de la maison de la Dauphiné, Paris.
    - Obligation., 8 août 1761; MC/ET/XXXVIII/463
      Nom, qualité: (M.) Chasteau, Antoine.
    - Bail, maison, Belleville (Paris)., 11 août 1761; MC/ET/XXXVIII/463
      Nom, qualité: (Mme ou Mlle) Monroy, Denise.
      Nom, qualité: (M.) Collas, Jean.
      Nom, qualité: (M.) Gatligne, Louis Marie.
      Profession: patissier, Paris, Belleville.
      Domicile: Belleville (Paris)
    - Procuration rente publique., 11 août 1761; MC/ET/XXXVIII/463
      Nom, qualité: (M.) Guerin, Andre.
    - Mariage., 11 août 1761; MC/ET/XXXVIII/463
      Nom, qualité: (M.) Escoffey, Antoine Joseph.
      Profession: suisse de l'ambassadeur d'espagne, Paris.
      Nom, qualité: (M.) Escoffey, Jean Pierre.
      Domicile: Sales (suisse).
      Nom, qualité: (Mme ou Mlle) Remy, Marie Elisabeth.
      Nom, qualité: (M.) Remy, Jean Joseph.
      État civil: n- suisse, décédé
    - Procuration rente publique., 12 août 1761; MC/ET/XXXVIII/463
      Nom, qualité: (M.) Regis de, Louis (écuyer).
    - Déclaration de cens, maison, Paris (Paris) rue du Temple., 12 août 1761; MC/ET/XXXVIII/463
      Nom, qualité: (M.) Carpentier, Pierre Adrien.
    - Cautionnement, loyers d'un appartement, Paris (Paris) rue des Gravilliers., 12 août 1761; MC/ET/XXXVIII/463
      Nom, qualité: (M.) Fauchey, Jean Germain.
      Nom, qualité: (M.) Piet, Louis.
      Profession: chirurgien (maître), Paris.
      Relations: locataire l'intervenant 03.
      Nom, qualité: (M.) Pottemain, Joseph.
    - Déclaration de cens, maison, Paris (Paris) rue Saint-Martin., 13 août 1761; MC/ET/XXXVIII/463
      Nom, qualité: (M.) Angar, Louis.
      Profession: fabricant de galons d'or et d'argent (marchand), Paris.
    - Procuration rente publique., 13 août 1761; MC/ET/XXXVIII/463
      Nom, qualité: (M.) Boucher, Guillaume Alexandre.
      Profession: ingenieur de la marine.
    - Apprentissage, métier epicier., 13 août 1761; MC/ET/XXXVIII/463
      Nom, qualité: (M.) Sannegon, Pierre.
      Profession: epicier (apprenti), Paris.
      Nom, qualité: (M.) Sannegon, Antoine.
      Profession: garde-bateau, Charenton (Val-de-Marne).
      Domicile: Charenton (Val-de-Marne) Carrieres (les).
      Nom, qualité: (M.) Chenu, Pierre Samuel.
    - Cautionnement, loterie de l'ecole militaire., 13 août 1761; MC/ET/XXXVIII/463
      Nom, qualité: (M.) Fremont, Rene (bourgeois).
      Nom, qualité: (M.) Bouquet, Jean.
      Profession: limonadier (marchand), receveur de la loterie de l'ecole militaire, Paris.
    - Procuration revenus., 13 août 1761; MC/ET/XXXVIII/463
      Nom, qualité: (M.) Mehegan de, Guillaume Alexandre (écuyer).
      Profession: clerc tonsure.
    - Quittance., 13 août 1761; MC/ET/XXXVIII/463
      Nom, qualité: (M.) Eve, Henri Paul.
      Nom, qualité: (M.) Desmarais, Antoine Jacques.
      Domicile: Joigny (Yonne)
    - Apprentissage, métier peintre., 14 août 1761; MC/ET/XXXVIII/463
      Nom, qualité: (M.) Roulot, Denis.
      Relations: fils de l'intervenant 3, présenté(e) par l'intervenant 02.
      Nom, qualité: (Mme ou Mlle) Martin, Elisabeth.
      Relations: veuve de l'intervenant 3, mère de l'intervenant 1.
      Profession: tonnelier (maître).
      Nom, qualité: (M.) Becat, Jean Gabriel.
    - Bail, terre en marais, Paris (Paris) rue de Careme-Prenant., 16 août 1761; MC/ET/XXXVIII/463
      Nom, qualité: (Mme ou Mlle) Cliquet, Marie.
      Nom, qualité: (M.) Ledru, Jean Louis.
      Profession: jardinier (maître).
      Nom, qualité: (M.) Bourgeois, Simeon.
    - Bail, terre en marais, Paris (Paris) rue de Careme-Prenant., 16 août 1761; MC/ET/XXXVIII/463
    - Rente, constitution., 16 août 1761; MC/ET/XXXVIII/463
      Nom, qualité: (M.) Mette, Jean.
      Profession: couvreur (compagnon), Montbray (Manche).
      Domicile: Montbray (Manche).
      Nom, qualité: (M.) Mury, Jean.
      Profession: couvreur (compagnon), Paris.
    - Cautionnement, loterie de l'ecole militaire., 18 août 1761; MC/ET/XXXVIII/463
      Nom, qualité: (M.) Rachel de Taloir, Pierre.
      Profession: medecin privilegie, Paris.
      Relations: au service de l'intervenant 2, caution de l'intervenant 3.
      Nom, qualité: (M.) Conti de (prince).
      Profession: receveur de la loterie de l'ecole militaire, Toulouse (Haute-Garonne).
    - Procuration rente publique, dépôt., 18 août 1761; MC/ET/XXXVIII/463
      Nom, qualité: (M.) Renaud, Joseph.
      Profession: employe aux aides, Lyon (Rhône).
      Nom, qualité: (M.) Breton, Jean Antoine (bourgeois).
      Profession: tapissier (me-md), Lyon (Rhône).
      Nom, qualité: (M.) Vincent, Jean Dominique (bourgeois).
      Nom, qualité: (M.) Jourdain, Francois (écuyer).
      Domicile: Narbonne (Aude).
      Nom, qualité: (M.) Du Bourg, Juste Henri (comte).
      Profession: colonel d'infanterie (ancien).
      Nom, qualité: (M.) Bourgoin, Jean (bourgeois).
      Nom, qualité: (Mme ou Mlle) Bourgoin, Jeanne Marie (bourgeoise).
      Nom, qualité: (M.) Chauvet, Jean Baptiste Honore Henri.
      Profession: curé, Buissiere (la) (Isère).
      Domicile: Buissiere (la) (Isère).
      Nom, qualité: (M.) Berteuil, Jean Baptiste (bourgeois).
      Domicile: Vitry-le-Francois (Marne).
      Nom, qualité: (M.) Tournon de, Jean Louis (marquis).
      Profession: chef d'escadre des armées navales, Marseille (Bouches-du-Rhône).
      Nom, qualité: (M.) Pion, Antoine.
      Profession: tapissier (maître), Lyon (Rhône).
      Nom, qualité: (Mme ou Mlle) Monier, Charlotte.
      Domicile: Istres (Bouches-du-Rhône).
      Nom, qualité: (M.) Jauffret, Matthieu.
      Profession: chirurgien (maître), Istres (Bouches-du-Rhône).
      Intervenant 14, en deuxième partie:
    - Rente foncière, titre nouvel, maison, Paris (Paris) rue Saint-Denis., 19 août 1761; MC/ET/XXXVIII/463
      Nom, qualité: (personne morale) Ravinet (hoirs).
      Nom, qualité: (Mme ou Mlle) Ravinet, Genevieve.
      Nom, qualité: (personne morale) Fleury (enfants).
      Relations: enfants de l'intervenant 4.
      Nom, qualité: (M.) Fleury, Jean Baptiste Cesar
    - Procuration rente publique., 19 août 1761; MC/ET/XXXVIII/463
      Nom, qualité: (M.) Chaillou de Sonville, Augustin Jean Francois.
      Profession: conseiller au parlement, commissaire aux requetes du palais, Paris.
    - Apprentissage, métier sculpteur., 20 août 1761; MC/ET/XXXVIII/463
      Nom, qualité: (M.) Leprince, Raymond.
      Nom, qualité: (M.) Leprince, Pierre (bourgeois).
      Nom, qualité: (M.) Perot, Jean Jacques.
    - Obligation., 20 août 1761; MC/ET/XXXVIII/463
      Nom, qualité: (M.) Thourou d'Arsilly, Jules Charles (écuyer).
      Nom, qualité: (M.) Besnier, Pierre Antoine.
    - Succession, quittance., 20 août 1761; MC/ET/XXXVIII/463
      Nom, qualité: (M.) Petit, Louis.
      Profession: clerc tonsure, professeur, Paris, College Mazarin.
    - Apprentissage, métier vitrier., 20 août 1761; MC/ET/XXXVIII/463
      Nom, qualité: (M.) Planson, Francois.
      Nom, qualité: (M.) Plason, Francois.
      Nom, qualité: (M.) Lepreux, Francois.
    - Consentement, paiement d'arrerages de rentes., 21 août 1761; MC/ET/XXXVIII/463
      Nom, qualité: (Mme ou Mlle) Lienard, Anne Marie.
      Nom, qualité: (M.) Vartet, Jean (bourgeois, Paris), Paris.
      Nom, qualité: (M.) Vartet, Pierre.
      Nom, qualité: (M.) Blin.
      Profession: avocat au bailliage, Monfort-l'Amaury (Yvelines).
      Relations: débiteur de l'intervenant 5.
      Nom, qualité: (M.) Scelle de Chivry de, Denis (écuyer).
      Relations: crédirentier(e) de l'intervenant 4
    - Quittance, arrerages de tontine., 21 août 1761; MC/ET/XXXVIII/463
      Nom, qualité: (M.) Machard, Jean Francois (bourgeois).
    - Vente, terre, Grande-Paroisse (Seine-et-Marne) Champ-Tortu (le)., 21 août 1761; MC/ET/XXXVIII/463
      Nom, qualité: (Mme ou Mlle) Desverneys, Marie Benoite.
      Nom, qualité: (M.) More, Jean Louis.
      Profession: employe à la manufacture royale des terres d'angleterre, Paris, Pont-aux-Choux.
    - Inventaire après décès., 21 août 1761; MC/ET/XXXVIII/463
      Nom, qualité: (M.) Collin Dit Mezieres, Nicolas.
    - Consentement, paiement de lettres de change., 21 août 1761; MC/ET/XXXVIII/463
      Relations: syndic des créanciers de l'intervenant 3, syndic des créanciers de l'intervenant 4.
      Nom, qualité: (personne morale) Lioncy (freres).
      Relations: associé(e) de l'intervenant 4.
      Nom, qualité: (M.) Gouffre, Jean Joseph.
      Nom: Compagnie Des Indes.
      Relations: débiteur de l'intervenant 6.
      Nom, qualité: (M.) Latour de.
      Profession: religieux jesuite
    - Déclaration de cens, maison, Paris (Paris) rue Transnonainx rue du Cimetière Saint-Nicolas., 22 août 1761; MC/ET/XXXVIII/463
      Nom, qualité: (Mme ou Mlle) Fournier, Madeleine Francoise.
      Nom, qualité: (M.) Blondel, Jean.
    - Apprentissage, métier peintre., 22 août 1761; MC/ET/XXXVIII/463
      Nom, qualité: (M.) Leschevin, Jean.
      Nom, qualité: (M.) Leschevin, Nicolas.
      Profession: maitre d'ecole, Breuil-le-Sec (Oise).
      Domicile: Breuil-le-Sec (Oise).
      Nom, qualité: (M.) Morel, Jean.
    - Rente de l'Hôtel de ville, transport, aides et gabelles emission 1721., 24 août 1761; MC/ET/XXXVIII/463
      Nom, qualité: (M.) Obre, Francois.
      Nom, qualité: (M.) Marc, Antoine Michel.
      Nom, qualité: (M.) Dubois, Noel.
      Profession: fabricant d'etoffes, Paris.
      Nom, qualité: (M.) Obre, Claude.
    - Succession, dépôt de pièces., 24 août 1761; MC/ET/XXXVIII/463
      Nom, qualité: (Mme ou Mlle) Delaguiche, Marguerite.
      Nom, qualité: (M.) Mouscadet, Jean Jacques.
      Profession: eventailliste.
      Nom, qualité: (M.) Dupin, Pierre.
      Profession: president au grenier à sel, Remalard (Orne).
      Domicile: Nogent-le-Rotrou (Eure-et-Loir)
    - Soumission, recette de la loterie de l'ecole militaire., 26 août 1761; MC/ET/XXXVIII/463
      Nom, qualité: (Mme ou Mlle) Hotel Duperron D', Marie Angelique Felicite.
      Nom, qualité: (M.) Pourt de La Magdeleine, Pierre Andre.
      Profession: directeur des aides.
    - Bail à rente, maison, Enghien (95)., 26 août 1761; MC/ET/XXXVIII/463
      Nom, qualité: (M.) Delaporte, Jean.
      Nom, qualité: (M.) Pinson, Claude.
      Profession: vigneron, Enghien (95).
      Domicile: Enghien (95)
    - Mariage., 27 août 1761; MC/ET/XXXVIII/463
      Nom, qualité: (M.) Chappotin, Jean Baptiste (bourgeois).
      Nom, qualité: (M.) Chappotin, Pierre (bourgeois, Paris), Paris.
      Nom, qualité: (Mme ou Mlle) Cardinal, Julie.
      Nom, qualité: (M.) Cardinal, Claude (bourgeois).
    - Obligation., 28 août 1761; MC/ET/XXXVIII/463
      Nom, qualité: (M.) Saint-Albin de, Charles.
      Profession: archeveque, Cambrai (Nord).
    - Bail, maison, meubles, Paris (Paris) rue Baffroy., 28 août 1761; MC/ET/XXXVIII/463
      Nom, qualité: (M.) Delu, Jean Charles.
      Nom, qualité: (Mme ou Mlle) Barbaco, Marguerite.
      Profession: blanchisseuse, Paris.
      Nom, qualité: (M.) Chotel, Jean Michel.
      Profession: boulanger
    - Procuration rente publique., 29 août 1761; MC/ET/XXXVIII/463
      Nom, qualité: (M.) Banne de Montgros de, Louis.
      Profession: chanoine, Ales (Gard).
    - Vente, terres, Chars (95)., 30 août 1761; MC/ET/XXXVIII/463
      Nom, qualité: (M.) Charon, Francois Nicolas.
      Nom, qualité: (M.) Fessier, Jean Louis.
      Profession: fabricant d'etoffes de soie (marchand), Paris.
    - Procuration rente publique., 31 août 1761; MC/ET/XXXVIII/463
      Nom, qualité: (M.) Raguet, Nicolas (bourgeois).
      Nom, qualité: (M.) Vautrot, Pierre (bourgeois, Paris), Paris
  - Minutes. 1761, septembre - octobre, septembre - octobre 1761; MC/ET/XXXVIII/464
    - Succession, procuration générale., 1er septembre 1761; MC/ET/XXXVIII/464
      Nom, qualité: (M.) Gournay, Pierre.
      Profession: plombier des batiments du roi, Saint-Germain-en-Laye (Yvelines).
    - Dépôt de pièces, transports de rentes sur le domaine en bretagne., 3 septembre 1761; MC/ET/XXXVIII/464
      Nom, qualité: (M.) Colbert de, Louis (marquis).
      Nom, qualité: (M.) Lebreton, Jean Baptiste (bourgeois).
    - Inventaire après décès., 5 septembre 1761; MC/ET/XXXVIII/464
      Nom, qualité: (M.) Gimel, Nicolas.
      Profession: procureur à la cour des monnaies, Metz (Moselle).
    - Mariage., 6 septembre 1761; MC/ET/XXXVIII/464
      Nom, qualité: (M.) Hemery, Pierre (bourgeois).
      Profession: entrepreneur de voitures, Paris.
      Nom, qualité: (M.) Hemery, Adrien.
      Profession: laboureur, Breteuil-sur-Noye (Oise).
      Domicile: Breteuil-sur-Noye (Oise).
      Nom, qualité: (Mme ou Mlle) Beauvais de, Madeleine Elisabeth.
      Nom, qualité: (M.) Beauvais de, Andre.
      Profession: vinaigrier (maître), Paris.
    - Rente, constitution., 6 septembre 1761; MC/ET/XXXVIII/464
      Nom, qualité: (M.) Fery, Guillaume.
      Nom, qualité: (M.) Prevot, Claude.
    - Bail, maison, Paris (Paris) rue de Bourbon., 7 septembre 1761; MC/ET/XXXVIII/464
      Nom, qualité: (M.) Beuzelin, Francois (bourgeois).
      Nom, qualité: (M.) Poignant, Sylvain Charles.
      Profession: marbrier, Paris.